$\label{lem:cazdlt@gmail.com} cazdlt@gmail.com \mid zamora.camilo@javeriana.edu.co \mid camilo.zamora@deltaits.com \\ github.com/cazdlt \\$

CAMILO ANDRÉS ZAMORA DE LA TORRE

PERFIL

Ingeniero electrónico con énfasis en procesamiento de señales y video y diseño de sistemas digitales. Me considero una persona tranquila y de rápido aprendizaje, a partir de mis experiencias extracurriculares he adquirido aptitudes de liderazgo y trabajo en equipo. Considero que tengo buenas habilidades en programación, pensamiento analítico y resolución de problemas. Mis principales intereses profesionales son el área de sistemas digitales, análisis de datos, automatización y procesamiento de audio, imagen y video.

EDUCACIÓN

INGENIERÍA ELECTRÓNICA

Pontificia Universidad Javeriana – Bogotá D.C.

Áreas de énfasis: procesamiento de imagen y video, redes inalámbricas, diseño en FPGA.

Áreas complementarias: Ingeniería de Sistemas (Estructuras de datos, Bases de datos, Lenguajes de programación), lengua japonesa.

Finalizado en septiembre 2019.

EXPERIENCIA PROFESIONAL

DELTA IT SOLUTIONS S.A. (03/12/2018 - actualidad)

Especialista de producto

Implementación, administración y soporte de soluciones de seguridad a organizaciones financieras. Soluciones implementadas:

IBM Security Access Manager: Sistema de autenticación y autorización. Utilizado para construcción de redes empresariales seguras y gestión de autenticación a usuarios.

IBM Security Identity Manager: Sistema de gestión de accesos e identidades para empresas. Integración con diversos sistemas de información

MONITORÍAS ACADÉMICAS (2017-2018)

Monitor académico para las asignaturas de Estructuras de datos, Sistemas de comunicaciones y Análisis de sistemas dinámicos.

APTITUDES E INTERESES

PROCESAMIENTO DE IMÁGENES Y VIDEO

- Voluntario del capítulo de procesamiento de señales en IEEE Javeriana.
 (2018)
- Investigación: "Comparing state-of-the-art methods of detection and tracking people on security cameras" Coautor.
 - Presentado en el XXII Simposio de Tratamiento de Señales, Imágenes y Visión Artificial (STSIVA 2019)
- Proyecto: "Reconocimiento de vocabulario básico de lenguaje de señas colombiano utilizando opencv/python." (06/2018)
- Proyecto: "Generación de fractales en FPGA" (06/2019)

REDES INALÁMBRICAS

• Trabajo de grado – Presentado en junio 2019.

"Cancelación sucesiva de interferencias en redes celulares de múltiples transmisores y múltiples receptores." Coautor.

Director: Daniel Jaramillo Ramírez, PhD. email: d-jaramillo@javeriana.edu.co

VOLUNTARIADO

- Voluntariado Javeriano (2017). Barrio San Martín, Bogotá D.C. Fomento de la ciencia y arte en niños y jóvenes de comunidades vulnerables.
- Misión País Colombia (2015-2017). Talleres de construcción de paz, liderazgo y fomento de la identidad y cultura en niños y jóvenes de regiones apartadas del país. Trabajo voluntario en Norosí, Bolívar; Canaletal, San Pablo, Bolívar y Obonuco, Nariño.
- Campamento de liderazgo Experiencia Colombia (ECO). (2017-2018)
- Curso-taller de liderazgo Fabro. (2018)

CULTURA

- Miembro del semillero del grupo de gaitas y tambores en la Pontificia Universidad Javeriana (2018 - actualidad). Música caribe.
- Interpretación intermedia-básica de teclado y bajo. Conceptos de teoría musical.
- Miembro del semillero de salsa en la Pontificia Universidad Javeriana (2018-)

SOFTWARE

CONCEPTOS

Estructuras de datos y algoritmos Machine learning

Bases de datos y LDAP Procesamiento de imagen y video

Gestión de accesos e identidades Servicios web (SOAP, REST)

LENGUAJES DE PROGRAMACIÓN

C++ MATLAB/Simulink Python (numpy, pandas, sklearn, OpenCV) Verilog/VHDL

OTROS

Administración de GNU/Linux Excel intermedio

Conceptos de redes Procesamiento de señales analógicas y digitales

Diseño de esquemáticos y PCB (Altium Designer, OrCAD Capture and PCB Designer)

Visualización y procesamiento de datos (MATLAB, pandas, seaborn, pyplot)

IDIOMAS **ESPAÑOL:** Nativo. **INGLÉS:** Nivel avanzado.

PORTUGUÉS: Nivel intermedio. JAPONÉS: Nivel básico.

REFERENCIAS CAMILA MILLÁN FREDY ESPITIA DANIEL JARAMILLO

Ingeniera electrónica Gerente Proyectos PhD. en Telecomunicaciones Referencia personal Referencia laboral Referencia académica

3105767838 3168313309 d-jaramillo@javeriana.edu.co